# 请教陈版主有关银行承兑汇票贴现的账务处理

提问人：chenlingao 时间：2013-12-20 14:49:06
陈版主，您好！A公司开出一年期的银行承兑汇票给B公司以支付工程款，当天B公司即将该银行承兑汇票贴现给银行，但是贴现利息由A公司承担，银行的利息票据也都是开给A公司的，请问陈版主对于此种特殊的银行承兑汇票贴现该如何进行账务处理？谢谢！

回答人：chenyiwei
这是否为“买方付息”贴现业务？采用该种结算方式，是否当初在销售合同中即已约定？ 如果在当初的销售合同中就约定采用“买方付息票据贴现”的结算方式，则买方按约定承担的贴现息应构成采购成本的一部分，计入所采购的材料或固定资产等的价值中。 如果当初销售合同中未约定采用此方式，在后续的结算阶段双方另行协议采用此方式，则由此产生的利息不适合于调整所采购的资产的入账价值，而是直接计入当期损益处理。

提问人：chenlingao 时间：2013-12-21 08:39:43
谢谢陈版主的精彩解答。合同中未约定采用此种方式结算。请问陈版主该项行为是否可以将此应付票据作为短期借款，采用实际利率法进行利息核算？

回答人：chenyiwei
建议一次性计入损益，不分摊。主要考虑是：买方账面上确认的负债是无息的应付票据，其条款并未因此更改，也就是这笔利息并不是对应于现有的表内负债的。所以缺乏分摊的基础。

提问人：皮 pi 时间：2014-04-30 09:29:15
请问版主，买方付息的贴现业务，承担贴息的买方，能否将贴息进行分期摊销？

回答人：chenyiwei
考虑几点： 1 、买方是否享受到融资，即买方账面上是否将该融资确认为自身的负债； 2 、是否在采购合同中就约定了买方贴息的结算方式，还是在结算阶段另行约定的。